臺灣嘉義地方法院刑事判決　　　　　　　　　　　　　　九十三年度簡上字第三號
　　上　訴　人　臺灣嘉義地方法院檢察署檢察官
　　被　　　告　甲○○
右列上訴人因被告竊盜案件，不服本院簡易庭中華民國九十二年十一月二十二日九十
二年度簡字第一四九一號第一審判決（聲請簡易判決處刑案號：臺灣嘉義地方法院檢
察署九十二年度偵字第七四二二號），提起上訴及移
二四號、九十三年度偵字第二六五號），本院管轄之第二審合議庭判決如左：
    主  文
原判決撤銷。
甲○○連續攜帶兇器竊盜，處有期徒刑陸月，如易科罰金，以佰元折算壹日。緩刑
貳年，緩刑期內付保護管束。扣案之鑰匙壹把及螺絲起子貳把均沒收。
    事  實
一、甲○○意圖為自己不法之所有，基於竊盜之概括犯意，先後於：
  （一）民國九十二年十月三十一日晚上九時許，前往嘉義縣朴子市○村里○村段○
        ○道路旁，徒手伸入路旁丙○○所搭蓋之簡易鴿舍，竊取鴿子一隻；
  （二）九十二年十一月三日下午三時許，在嘉義縣朴子市○○路「全買大賣場」旁
        ，持其所有之鑰匙一把，竊取停置該處而實際為乙○○持有而登記陳光榮名
        義之車牌號碼ＵＭＩ—０六七號輕型機車一部，得手後，供己騎用；
  （三）九十二年十一月二十七日凌晨零時許，攜帶其所有客觀上足以傷人而作為兇
        器使用之螺絲起子二把，前往侯天賜開設於嘉義縣朴子市○○路○段三八六
        號萬善爺廟前之「美人味檳榔攤」，由檳榔攤旁之小門鑽入，竊取黑松沙士
        四瓶、保力達蠻牛二瓶及螺絲起子二支；
  （四）九十二年十二月二十七日凌晨零時二十分許，攜帶其所有客觀上足以傷人而
        作為兇器使用之螺絲起子二把，前往位於嘉義縣朴子市○○路○段三八六號
        之萬善爺廟，徒手打開未上鎖之鐵捲門，進入辦公室內，竊取丁○○所有之
        七星牌香菸一包、打火機三個及新臺幣（下同）五十五元（一元硬幣五十五
        個）；
    嗣甲○○分別於九十二年十一月七日，因騎乘前開乙○○遭竊之機車而為警攔檢
    查獲，並扣得其所有供竊取機車所用之鑰匙一把；於九十二年十一月二十七日凌
    晨零時二十分許經警巡邏，在上開萬善爺廟查獲，並扣得其所有之螺絲起子二把
    。
二、案經嘉義縣警察局朴子分局報請臺灣嘉義地方法院檢察署檢察官偵查後聲請以簡
    易判決處刑及移送併辦。
    理  由
一、訊據被告甲○○對於右揭犯罪事實均坦承不諱，核與被害人乙○○、侯天賜、丁
    ○○及丙○○之指訴，證人吳志原、吳全益警訊之證述相符，並有被害報告單、
    贓物認領保管單各四份、現場照片十八張、車籍查詢資料一份在卷及鑰匙一把、
    螺絲起子二支扣案可資佐證。此外，扣案之螺絲起子二把係被告攜往如犯罪事實
    欄一之（二）、（三）所示地點竊盜之物，此業據被告供承在卷，而該螺絲起子
    二把經檢察官於偵查中勘驗之結果，一支為十字起子，全長十三公分，握柄五公
    分，鐵質部分八公分；另一支為一字起子，總長度為十點五公分，握柄五公分，
    鐵質部分五點五公分，有勘驗筆錄一份在卷可佐，因該二把螺絲起子前端金屬部
    分質地堅硬，形狀尖銳，持以傷人，足以成傷，自屬兇器無疑。因之，被告自白
    與事實相符，事證明確，其犯行洵堪認定。
二、核被告如犯罪事實欄一之（一）、（二）所為，係犯刑法三百二十條第一項之竊
    盜罪；如犯罪事實欄一之（三）、（四）所為係犯刑法第三百二十一條第一項第
    三款之攜帶兇器竊盜之加重竊盜罪。被告先後多次竊盜與加重竊盜犯行，時間緊
    接，方法雷同，所犯係基本構成要件同為竊盜之罪名，顯係基於概括犯意為之，
    應依刑法第五十六條連續犯規定論以攜帶兇器竊盜之加重竊盜一罪，而本院審酌
    被告雖係連續犯，惟其係一患有中度智能障礙之人，有中華民國身心障礙手冊影
    本一份在卷可稽（見本院卷第四０頁），其自制力顯然較低，且所竊得之財物價
    值不重等情狀，認以不加重其刑為當。又公訴人聲請簡易判決處刑之範圍雖未及
    於犯罪事實欄一之（一）、（三）、（四）所示之犯行，然檢察官就犯罪事實一
    部起訴者，其效力及於全部，本件被告前開未據聲請簡易判決之犯罪事實，既與
    聲請簡易判決處刑且經論罪之犯罪事實欄一之（二）所示竊盜犯行具有連續犯之
    裁判上一罪關係，已如前述，本院自得併予審理。原審以被告犯犯罪事實欄一之
    （二）所示之竊盜罪予以論罪科刑，固非無見，惟原審未及審酌被告所犯犯罪事
    實欄一之（一）、（三）、（四）所示之竊盜與加重竊盜犯行，難謂允洽，自應
    撤銷原判決，另為適法之判決。爰審酌被告係一患有中度智能障礙之人，智識程
    度本即較低，且所竊得之財物價值輕微，犯罪後又均坦承犯行等一切情狀，量處
    如主文所示之刑，並諭知易科罰金之折算標準，以資懲儆。查被告未曾受有期徒
    刑以上刑之宣告，有臺灣嘉義地方法院檢察署刑案資料查註紀錄表、臺灣高等法
    院被告全國前案紀錄表各一份在卷可參，被告事後坦認犯行且公訴人亦當庭請求
    予被告緩刑之宣告，此次初罹刑典，經此之偵查審判，當知所警惕，信無再犯之
    虞，本院認為其所宣告之刑，以暫不執行為適當，並予宣告緩刑二年，同時為加
    強其法治觀念，緩刑期內付保護管束，以觀後效。扣案鑰匙一支係被告所有供其
    行竊犯罪事實欄一之（二）所示機車所用之物，另扣案之螺絲起子二把則係被告
    攜往犯罪事實欄一之（三）、（四）所示地點行竊之客觀上足以傷人之物，此業
    據被告供述在卷，爰均依刑法第三十八條第一項第二款規定宣告沒收。另被告雖
    領有中度智能障礙之身心障礙手冊，然被告於本院審理時均能瞭解訊問之意旨，
    且對於犯罪情節均能清楚交代，顯不存在無法陳述之問題，附此說明。
據上論結，應依刑事訴訟法第四百五十五條之一第一項、第三項、第三百六十九條第
一項前段、第三百六十四條、第二百九十九條第一項前段，刑法第五十六條、第三百
二十一條第一項第三款、第四十一條第一項前段、第七十四條第一款、第三十八條第
一項第二款，罰金罰鍰提高標準條例第二條，判決如主文。
本案經檢察官朱介斌到庭執行職務。
中      華      民      國    九十三    年      二      月    二十三    日
                                臺灣嘉義地方法院刑事第二庭
                                    審判長  法  官  許兆慶
                                            法  官  盧鳳田
                                            法  官  林坤志
右正本證明與原本無異。
本件不得上訴。
中      華      民      國    九十三    年      二      月    二十三    日
                                            書記官  黃意雯
附錄本判決論罪法條全文
刑法第三百二十一條
犯竊盜罪而有左列情形之一者，處六月以上、五年以下有期徒刑：
一  於夜間侵入住宅或有人居住之建築物、船艦或隱匿其內而犯之者。
二  毀越門扇、牆垣或其他安全設備而犯之者。
三  攜帶兇器而犯之者。
四  結夥三人以上而犯之者。
五  乘火災、水災或其他災害之際而犯之者。
六  在車站或埠頭而犯之者。
前項之未遂犯罰之。
